Inventaris van de verzameling lantaarnplaatjes van prof. Ir. J. Haringhuizen
Nationaal Archief, Den Haag
Verzameling Haringhuizen: Lantaarnplaatjes
Verzameling Haringhuizen
20e eeuw
Y23929
0.10 meter; 71 inventarisnummers.
Normale geschreven, getypte en gedrukte documenten, geen bijzondere handschriften. Het archief bevat glazen lantaarnplaatjes.
Nationaal Archief, Den Haag
Haringhuizen, prof.ir. J.
De hier beschreven verzameling werd door prof. ir. J. Haringhuizen (1869-1945), hoogleraar in de waterbouwkunde aan de Technische Hogeschool in Delft, gebruikt als illustratiemateriaal voor zijn colleges in de irrigatie. Zij bestaat hoofdzakelijk uit lantaarnplaatjes, die op nummer zijn gezet en waarop kaarten met nadere beschrijving zijn vervaardigd.
Archiefvorming
Geschiedenis van het archiefbeheer
De lantaarnplaatjes en hun nadere toegangen maakten oorspronkelijk deel uit van een verzameling archivalia van prof. ir. J. van Haringhuizen, die later door prof. ir. H.J. Schoemaker werd aangevuld.
Zij werd tezamen met de archiefstukken in 1983 naar het Algemeen Rijksarchief overgebracht. Om praktische redenen zijn de lantaarnplaatjes afzonderlijk geplaatst en in deze afzonderlijke inventaris opgenomen.
De rechtstitel is (nog) onbekend
Inhoud en structuur van het archief
2.22
Inhoud
De hier beschreven verzameling werd door prof. ir. J. Haringhuizen (1869-1945), hoogleraar in de waterbouwkunde aan de Technische Hogeschool in Delft, gebruikt als illustratiemateriaal voor zijn colleges in de irrigatie. Zij bestaat hoofdzakelijk uit lantaarnplaatjes, die op nummer zijn gezet en waarop kaarten met nadere beschrijving zijn vervaardigd. Gedeeltelijk zijn deze beschrijvingen in de kaartenbakken voorzien van reprodukties van de voorstellingen op de glasnegatieven.
Ordening van het archief
De systematiek van de kaartenbakken (met nadere beschrijvingen van de lantaarnplaatjes), die in twee series zijn geordend, is in twee indices toegelicht. Deze indices vallen samen met de indeling van de collegestof, die prof. Haringhuizen aan zijn studenten presenteerde. Na een theoretisch gedeelte volgt een beschrijving van uitgevoerde waterwerken die tot nadere documentatie dient.
Het theoretisch gedeelte is in tien hoofdstukken onderverdeeld, die de basis vormen van de code van het kaartsysteem in de eerste serie. Daarna worden de uitgevoerde werken nog afzonderlijk in beschrijvingen op kaart geordend (A-serie).
Ook de kaartsystemen zelf zijn genummerd om de juiste volgorde in de kaartenbakken te handhaven. Tussen de twee series wordt zonodig onderling verwezen, zodat de kaartenbakken een dubbele toegang vormen.
Aanwijzingen voor de gebruiker
Openbaarheidsbeperkingen
Volledig openbaar.
Materiële beperkingen
Aanvraaginstructie
Openbare archiefstukken kunnen online worden aangevraagd en gereserveerd. U kunt dit ook via de terminals in de studiezaal van het Nationaal Archief doen. Om te kunnen reserveren dient u de volgende stappen te volgen:
U maakt een profiel aan op www.gahetna.nl, en logt vervolgens in
Via de archiefinventaris (alleen de beschrijvingen met rode nummers) selecteert u het gewenste archiefstuk door op de knop 'Reserveren' te klikken
In het volgende scherm geeft u aan op welke dag u het archiefstuk wilt inzien
Indien u zich bevindt in de studiezaal en een tafelnummer heeft ontvangen kunt u dit nummer vermelden. Als u geen tafelnummer heeft kunt u tafelnummer 777 laten staan
Vervolgens bevestigt u uw reservering door deze te versturen.
Verwant materiaal
Beschikbaarheid van kopieën
Verwante archieven
2.22.07 - Inventaris van het archief betreffende Openbare Werken in Nederlands-Indië en Suriname, afkomstig van het Instituut voor Waterbouwkunde in Delft over de jaren 1872-1970 (Verzameling Haringhuizen-Schoemaker)
4.SCF - Inventaris van de verzameling Haringhuizen / Schoemaker; archivalia betreffende Openbare Werken in het voormalig Nederlands Oost-Indie, 1878-1939 (1960)
Bijlagen
Algemene indeling van het college in irrigatie, tevens wijzer voor het kaartsysteem van lichtbeelden en voor dat van de literatuur voor waterkracht en irrigatie
Inleiding. 0000
1e Hoofdstuk. Het watergebruik. 1000
2e Hoofdstuk. De waterwinning. 2000
3e Hoofdstuk. De aanvoerleidingen en de kunstwerken daarin. 3000
4e Hoofdstuk. De werken voor de afwatering en de waterkering. 4000
5e Hoofdstuk. Bijzondere bevloeiing. 5000
6e Hoofdstuk. De mechanische wateropvoer. 6000
7e Hoofdstuk. De voorbereiding en de uitvoering van bevloeiingswerken. 7000
8e Hoofdstuk. Het irrigatiebeheer. 8000
9e Hoofdstuk. De economische uitkomsten van bevloeiingswerken. 9000
Aanhangsel A. Beschrijving van uitgevoerde werken. A000
Aanhangsel B. Hulpwetenschappen. B000
Aanhangsel C. Geschiedenis van de bevloeiing. Gesch. waterkracht C500
Aanhangsel B v B.
Alleen voor het kaartsysteem der lichtbeelden.
Beteugeling van bergbeken.
Aanhangsel H.
Alleen voor het kaartsysteem der lichtbeelden.
Waterbouwkundige laboratoria.
Aanhangsel W.
Alleen voor het kaartsysteem der lichtbeelden.
Uitgevoerde proeven in waterbouwkundige laboratoria. Voor Waterkracht
Opm: De kaartsystemen voor Waterkracht en Irrigatie overlappen elkaar gedeeltelijk. De literatuur is in deze gevallen in de regel bij Irrigatie ondergebracht. Bij het kaartsysteem van Waterkracht wordt in dat geval daarheen verwezen.
Bijlage I. Nadere toegang op de inv.nrs. 58-61
De code verwijst naar inventarisnummers 58-61.
Inleiding (0000)
Handboeken. 0050
A. Overzicht: verbreiding van de bevloeiing. 0100
B. Het doel van bevloeiing. 0200
I. De cultures die bevloeid worden en de visteelt. 0210
a. De rijstbouw. 0211
b. De akkerbouw. 0212
c. De ooftbouw. 0213
d. De weidebouw. 0214
e. De samenhang tussen de cultures in éénzelfde streek. 0215
f. De visteelt. 0216
Zie ook B 850
II. De doeleinden van bevloeiing. 0220
a. De bevochtiging. 0221
b. De bemesting.
c. De regeling van de bodemtemperatuur. 0223
d. De zuivering van de bodem, (w.o. ontzilting) 0224
e. De ophoging van gronden (colmatage = opslibbing, slibbemesting). 225 (5200)
f. De opruiming van stedelijk en industrieel afval. 0226 (5100)
g. De vermeerdering van het grondwater. 0227
III. De voor het doel vereiste hoedanigheid van het water (o.a. i.v.m. het dichtslaan van de bodem). 0230
C. De algemene inrichting van bevloeiingswerken. 0300
I. Een bevloeiing op Java. 0310
II. Een bevloeiing in Midden-Europa. 0320
III. Onderscheiding der onderdelen van een bevloeiingswerk naar hun karakter. 0330
IV. Wilde bevloeiing en technisch geregelde bevloeiing. 0340
1e Hoofdstuk. Het watergebruik. (1000)
A. De wijzen van watergebruik. (De "bevloeiingswijzen") 1100
I. De onderwaterzetting. 1110
a. De wilde of natuurlijke bevloeiing. 1111
b. De Egyptische bassinbevloeiing. 1112
c. De kombevloeiing met en zonder waterverversing. 1113
d. De terrasbevloeiing. 1114
II. De oversijpeling. 1120
a. De hellingbouw. 1121
b. De rugbouw. 1122
III. De drainage-bevloeiing. 1130
IV. De instuwing. 1140
a. Met open sloten, voren of greppels. 1141
b. Met ondergrondse buizen. 1142
V. De begieting of bespuiting. 1150
VI. De bevloeiing van suikerriettuinen als voorbeeld van overgangsvorm. 1160
B. De benodigde hoeveelheden. 1200
Zie ook B 800; Landbouwkunde.
I. De gebruikelijke eenheden. 1210
II. De factoren, die op het watergebruik invloed hebben. 1220
III. De invloed van herhaald gebruik van het water en van het watergebruik om beurten. 1230
IV. Ervaringscijfers voor waterbehoefte (algemeen). 1240
V. Waterbehoefte op Java en Madoera. 1250
a. Voor de rijstbouw. 1251
1. Verloop van de waterbehoefte op een enkel rijstveld; Demakse verbruikslijn. 1251,1
2. Maximum-verbruik over grotere uitgestrektheden; natuurlijke rotatie. 1251,2
3. Kunstmatige rotatie of golonganregeling. 1251,3
4. Tegalse verbruikslijn. 1251,4
b. Voor suikerriet. 1252
c. Voor tweede gewassen. 1253
VI. De waterbehoefte voor industriële en andere doeleinden. 1260
2e Hoofdstuk. De waterwinning. (2000)
Inleiding.
A. Het aftappen uit rivieren. 2100
I. Algemene beschouwingen. 2110
a. De rivieren. 2112
Voor de literatuurkaarten: zie B450 t/m 457; B540; B920; B1510.
1e. Het régime; het stroomgebied en de afvloeiing daarvan. 2112,1
Voor de literatuurkaarten: zie B450 t/m 457; B540; B920; B1510.
2e. Bepaling van de normale en kleinste afvoeren uit het stroomgebied. 2112,2
Voor de literatuurkaarten: zie B450 t/m 457; B540; B920; B1510.
3e. Bepaling van de grootste afvoeren. 2112,3
Voor de literatuurkaarten: zie B450 t/m 457; B540; B920; B1510.
A. Uit het rivierbed en de waterstanden. 2112,31
Voor de literatuurkaarten: zie B450 t/m 457; B540; B920; B1510.
B. Volgens de methoden van Iszkowski en Lauterburg. 2112,32
Voor de literatuurkaarten: zie B450 t/m 457; B540; B920; B1510.
Volgens de methode van Melchior. 2112,33
Voor de literatuurkaarten: zie B450 t/m 457; B540; B920; B1510.
Latere beschouwingen van Ir Perelaer, Dr Boerema, Prof. ir Begemann e.a. 2112,34
Voor de literatuurkaarten: zie B450 t/m 457; B540; B920; B1510.
4e. De betekenis van "maximum-afvoer"; catastrophe-hoogwater. 2112,4
Voor de literatuurkaarten: zie B450 t/m 457; B540; B920; B1510.
5e. De afvoer van vaste stoffen. 2112,5
Voor de literatuurkaarten: zie B450 t/m 457; B540; B920; B1510.
b. De verschillende wijzen van aftappen; de watervang. 2113
II. Inlaten zonder opstuwing. 2120
a. De gewone inlaten zonder stuw. 2121
b. Inlaten met strekdam. 2122
III. Inlandse dammen van materialen van korte levensduur. 2130
IV. Semi-permanente dammen. 2140
V. De volledige watervang met vaste permanente stuw. 2150
a. De stuwdam. 2151
1e. Het stuwlichaam. 2151,1
A. De enkele stuwmuur (op rotsbodem). 2151,11
B. De stuw met stortbak. 2151,12
C. De stuw met storthelling. 2151,13
D. De enkele stuwmuur met vrije kolkvorming. 2151,14
E. De gewapend-beton stuw. 2151,15
F. De gewelvenstuw. 2151,16
2e. De fundering. 2151,2
3e. De aantasting van bodem en belopen benedenstrooms van stuwen. Het stortebed en bijzondere middelen tegen ontkolking (onschadelijke energieomzetting), 2151,3
4e. De landhoofden. 2151,4
5e. De bandjirdammen. 2151,5
6e. De bepaling van de stuwbreedte en van de opstuwing. 2151,6
b. De inlaatsluis. 2152
c. De spuisluis; zandsluizen. 2153
d. De keuze van de plaats van de watervang in de rivier. 2154
e. De sluitmiddelen. 2155
1e. Schuiven en sponningen. 2155,1
2e. Windwerken. 2155,2
3e. Overkappingen. 2155,3
VI. Beweegbare waterkeringen. 2160
a. Schotbalkstuwen. 2161
b. Naaldstuwen. 2162
c. Rolluikstuwen. 2163
d. Schuiven; Stoneyschuiven; rolschuiven, haakschuiven. 2164
e. Klepstuwen; dakstuwen. 2165
f. Sectorstuwen; segmentstuwen, vizierstuwen. 2166
g. Rolstuwen. 2167
h. Schipdeuren. 2168
i. Roldeuren, 2169
VII. Automatische waterkeringen. 2170
VIII. Vistrappen en vlotwegen. 2180
IX. Schutsluizen, (voor overlaten: zie 2340, 3330, B 424). 2190
B. Het aftappen uit scheepvaartkanalen. 2200
I. Scheepvaartkanalen waaruit bevloeid wordt. 2210
II. Bevloeiingskanalen, die bevaarbaar zijn. 2220
III. De schutsluizen in gecombineerde kanalen. 2230
C. Het gebruik van vergaarkommen. 2300
I. Algemene beschouwingen. 2310
a. De doeleinden van vergaarkommen; hun verbreiding. 2311
b. De algemene inrichting. 2312
c. Topografische, geologische en hydrografische voorwaarden voor de aanleg. 2313
d. De aan een reservoir te geven inhoud. 2314
II. De dalafsluiting.
Zie voor bezwijken van dammen: 2520, berekening van dammen B 340.
2320
a. De keuze van de plaats en van het type der dalafsluiting. 2321
b. Aarden stuwdammen: 2322
1e. Homogene. 2322,1
2e. Met dichting aan de voorzijde. 2322,2
3e. Met dichting in de kern. 2322,3
c. Opgespeelde dammen ("hydraulic-fill dams"). 2323
d. Dammen van steenstorting ("rock-fill dams"). 2324
e. Massieve stuwmuren. 2325
1e. Zonder gewelfwerking. 2325,1
2e. Gewelfde stuwmuren. 2325,2
f. Holle stuwen. 2326
1e. Muren met spaaropeningen. 2326,1
2e. Paneelpijlerstuwen. 2326,2
3e. Gewelfpijlerstuwen. 2326,3
4e. Koepelpijlerstuwen. 2326,4
g. IJzeren stuwen. 2327
h. Houten stuwen. 2328
i. Kistdammen ("kofferdammen"). 2329
III. De aftapkokers (met aftapinrichtingen, schuiven, afsluiters, enz.). 2330
IV. De overlaten (o.a. de ontlast- en kortsluitingsoverlaat, 2340
Zie ook 3330 en B 424.
(Eng. achtereenvolgens Chute en Saddle spillway).
V. De bezinking en de middelen tot voorkoming en tot verwijdering daarvan. De begroeiing van vergaarkommen. 2350
VI. De inrichting van natuurlijke meren tot vergaarkommen. 2360
D. De winning van ondergronds water. 2400
Zie ook B 330 en B 532.
I. Algemene beschouwingen. 2410
Zie ook B 330 en B 532.
a. Het ontstaan van grondwater, het onderzoek naar ondergrondse stromen. 2411
Zie ook B 330 en B 532.
b. De verbreiding van het gebruik van ondergronds water. 2412
c. De middelen tot winning daarvan. 2413
II. Het tot afvloeiing brengen van wateraderen. 2420
III. De aanleg van putten en filtergangen. 2430
IV. Het boren van artesische putten. 2440
V. De opstuwing van ondergronds water door dammen. 2450
VI. De middelen tot vermeerdering van het grondwater. 2460
E. De mechanische en biologische gevolgen van peilverandering en van de bouw van kunstwerken, 2500
I. De invloed, van kunstwerken (zoals stuwen, 9 vergaarkommen enz.) op de visstand. 2510
Zie ook B 850.
II. Het bezwijken van dammen. 2520
3e Hoofdstuk. De aanvoerleidingen en de kunstwerken daarin. (3000)
A. Het stelsel van aanvoerleidingen. 3100
I. Algemene beschouwingen over het leidingnet; begrip eindvak. 3110
II. De vakverdeling; de grootte van het eindvak. 3120
III. De benoeming van leidingen, kunstwerken en vakken. 3130
B. De berekening en constructie van aanvoerleidingen, in 't bijzonder van hoofdleidingen. 3200
I. De capaciteit der aanvoerleidingen. 3210
II. De vorm en afmetingen der aanvoerleidingen. 3220
a. Het gebruik van grafieken voor de berekening van kanalen. 3221
b. De aan te nemen snelheden. 3222
c. De toe te laten taludhellingen. 3223
d. De verhouding van bodembreedte tot waterdiepte. 3224
III. Het kanaalverloop en het lengteprofiel. 3230
a. Het verloop; de toe te laten bochten. 3231
b. Het lengteprofiel. 3232
c. Het verloop van de kanaalbodem. 3233
d. De ligging van het kanaalpeil ten opzichte van het maaiveld. 3234
IV. De instandhouding van taluds (= belopen). 3240
V. Dijken, bermen en wegen langs de hoofdkanalen. 3250
VI. Afwatering van de boven het kanaal gelegen gronden. 3260
VII. Watervliezen in leidingen en de middelen daartegen. 3270
C. De kunstwerken in de hoofdleidingen. 3300
I. De verdeelinrichtingen. 3310
a. De verdeelsluizen en opzetinrichtingen.
Hieronder vallen ook achtereenvolgens opzet- en meetinrichtingen, die niet bij verdeelinrichtingen gelegen zijn.
3311
b. De aftappingen. 3312
c. De meetinrichtingen.
Hieronder vallen ook achtereenvolgens opzet- en meetinrichtingen, die niet bij verdeelinrichtingen gelegen zijn.
3313
II. De ontzandingsinrichtingen. 3320
a. De spoelsluizen en spoelpanden. 3321
b. De zandvangen. 3322
III. De overlaten (gewone, zijdelingse, cirkelvormige overlaat, zigzag- en heveloverlaat). 3330
Zie ook 2340, B 424.
IV. De stortdammen en hellende goten. 3340
a. De stortdammen (w.o. de stortdam met sprong en de tafelstortdam). 3341
b. Hellende goten. 3342
V. De bruggen en duikers. 3350
VI. De aquaducten en onderschraagde goten ("flumes"). 3360
VII. De grondduikers en hevels. Gesloten leidingen. 3370
VIII. De roosters. 3380
IX. De tunnels. (Zie voor lit. 6 Boo). 3390
D. De werken voor de waterverstrekking binnen het eindvak. (de detailbevloeiing). 3400
I. De distributie- of bevolkingsleidingen. 3410
II. De meetinrichtingen binnen het eindvak. 3420
III. De kringwadoeks. 3430
E. De werken tot beteugeling van het watergebruik in gebieden bovenstrooms. 3500
4e Hoofdstuk. De werken voor de afwatering en de waterkering. (4000)
A. De afwateringswerken. 4100
I. Algemene beschouwingen; het beginsel van gescheiden aan- en afvoer. 4110
II. De afvoerkanalen; hun capaciteit, afmetingen en verhang. 4120
III. De kunstwerken in de afvoerkanalen. 4130
IV. Ondergrondse waterafvoer, (drainering). 4140
B. De waterkeringswerken. 4200
Zie ook B 1500 e.v.
I. De rivierbedijkingen. 4210
Zie ook B 1500 e.v.
II. De zeebedijkingen. 4220
Zie ook B 1500 e.v.
III. De keersluizen. 4230
Zie ook B 1500 e.v.
5e Hoofdstuk. Byzondere bevloeiingen. (5000) (Zie voor besproeiing: 1150)
A. De bevloeiing met stedelijk en industrieel afvalwater. 5100
B. De colmatage (opslibbing) en slibbemesting. 5200
6e Hoofdstuk. De mechanische wateropvoer. (6000)
A. De werktuigen voor de wateropvoer. 6100
I. Eenvoudige hoos- en heftoestellen. 6110
II. Noria's. 6120
III. Schepraderen. 6130
IV. Vijzels. 6140
V. Zuig- en perspompen. 6150
Zie ook B 472.
VI. Centrifugaalpompen. 6160
Zie ook B 472.
VII. Vijzel- of schroefpompen. 6170
Zie ook B 472.
B. De toepassing van wateropvoerwerktuigen. 6200
I. Voor wateraanvoer. 6210
II. Voor afwatering. 6220
7e Hoofdstuk. De voorbereiding en de uitvoering van bevloeiingswerken. (7000)
A. De voorbereiding van de plannen. 7100
I. Voorlopige terreinverkenningen en onderzoekingen. 7110
II. Waarnemingen omtrent het watergebruik. 7120
III. Regenwaarnemingen. 7130
Zie B 440 tot B 450; B 500 tot B 600.
IV. Verdampingsmetingen. 7140
Zie B 440 tot B 450; B 500 tot B 600.
V. Waterstandsbepalingen. 7150
Zie B 440 tot B 450; B 500 tot B 600.
VI. Debietbepalingen. 7l60
Zie B 440 tot B 450; B 500 tot B 600.
a. Meting met oppervlakte-drijvers; inrichting van drijfvakken. 7161
Zie B 440 tot B 450; B 500 tot B 600.
b. Meting met dieptedrijvers. 7162
Zie B 440 tot B 450; B 500 tot B 600.
c. Meting met indirecte stroommeters. 7163
Zie B 440 tot B 450; B 500 tot B 600.
d. Gebruik van de debietkromme. 7164
Zie B 440 tot B 450; B 500 tot B 600.
e. Debietbepalingen in kunstwerken. 7165
Zie B 440 tot B 450; B 500 tot B 600.
VII. Bepaling van de beschikbare en benodigde debieten. 7170
a. De beschikbare debieten; verwerking van de debietbepalingen. 7171
b. De benodigde debielen; de bruto- en bevloeiingsoppervlakken. 7172
VIII. Onderzoek naar de hoedanigheid van het water. 7180
XI. Opnemingen en kaarteringen. 7190
B. Het ontwerpen en begroten. 7200
I. De voorlopige ontwerpen. 7210
a. De algemene opzet; irrigatiekaarten. 7211
b. Het traceren van aan- en afvoerleidingen op de terreinkaarten. 7212
c. De bepaling van bevloeiingspeilen, capaciteiten, lengte- en dwarsprofielen van de leidingen; plaats en aard der kunstwerken. 7213
d. Globale raming van kosten. 7214
II. Definitieve ontwerpen. 7220
a. Het uitzetten van assen en tracé's op het terrein en het opmeten van lengte- en dwarsprofielen. 7221
b. Het grondonderzoek. 7222
c. De ontwerptekeningen. 7223
d. De nota's van toelichting. 7224
III. Het begroten van kosten. 7230
a. De grondwerken. 7231
1e. De berekening van het grondverzet. 7231,1
2e. De eenheidsprijzen voor grondwerken. 7231,2
b. Onteigeningen en schadeloosstellingen. 7232
c. Het kuberen van kunstwerken. 7233
d. De eenheidsprijzen; de grondslagen van het Dept. der B.O.W. 7234
e. De bijkomende kosten. 7235
1e. Hulpwerken voor de uitvoering. 7235,1
2e. Toezicht en administratie. 7235,2
3e. Winst- en risico-posten. 7235,3
C. De uitvoering.
I. Het uitzetten van de kanaaltracé's en kunstwerken op het terrein. 7310
II. De uitvoering van grondwerken. 7320
III. De uitvoering van kunstwerken. 7330
IV. Hulpwerken voor de uitvoering. 7340
V. Werkplan voor de uitvoering van grote werken. 7350
VI. Uitvoering in eigen beheer en in aanneming. 7360
VII. Uitvoering met gestraften. 7370
8e Hoofdstuk. Het irrigatiebeheer. (8000)
A. Het beheer en het onderhoud van bevloeiingswerken. 8100
I. Het beheer. 8110
II. Het gewone onderhoud. 8120
III. Buitengewone beschadigingen door bandjirs, aardbevingen en vulkanische uitbarstingen. 8130
B. Het waterbeheer. 8200
I. De waterwetgeving. 8210
II. De waterregelingen op Java. 8220
a. Het kringenstelsel. 8221
b. Het golonganstelsel. 8222
c. De verdeling tussen beneden- en bovenstreken. 8223
d. De verdeling tussen de inlandse en de grootcultures. De Kringwadoeks. 8224
III. Irrigatiekaarten; cultuurplannen; cultuurgrafieken. 8230
C. De irrigatie-afdelingen en waterschappen. 8300
I. De irrigatie-afdelingen op Java. 8310
II. De waterschappen in de Vorstenlanden. 8320
III. De waterschappen op Sumatra. 8330
9e Hoofdstuk. De economische uitkomsten bevloeiingswerken. (9000)
A. Betreffende de werken in Ned. Oost-Indië (Indonesië en Nw. Guin). 9100
I. De kosten van voorbereiding. 9110
II. De aanlegkosten. 9120
III. De kosten van onderhoud en herstelling. 9130
IV. De kosten van beheer. 9140
V. De voordelen van de werken. 9150
a. Meerdere opbrengst van rijst. 9151
Zie ook B 800: Landbouwkunde.
b. Meerdere opbrengst van suikerriet. 9152
Zie ook B 800: Landbouwkunde.
c. Meerdere opbrengst van tweede gewassen. 9153
Zie ook B 800: Landbouwkunde.
d. De voordelen voor de schatkist, de rentabiliteit. 9154
B. Betreffende de werken elders. 9200
Bijlage II. Nadere toegang op de inv.nrs. 62-66. Aanhangsel A. Beschrijving van uitgevoerde werken. A000
De code verwijst naar inventarisnummers 62-66.
Overzicht
A, B: Werken in het v.m. Ned. O. Indië, (Indonesië en Ned. Nieuw Guinea). A100, A200.
C: Werken in overig Azië, uitgez. U.S.S.R.: A300.
D: Werken in Afrika A400
E: Werken in Europa, uitgez. Rusland. A500.
F: Werken in Amerika A600.
G: Werken in Australië A700.
H: Werken in Rusland en overig U.S.S.R. A800.
A. Werken op Java en Madoera. (A100)
I. In de ress. Bantam en Batavia. A110
a. De Tjioedjoeng-werken. A111
b. De overige werken in de res. Bantam. A112
c. De Gouvernements-waterleidingen in Batavia. A113
d. De bandjirvrijmaking van de hoofdplaats Batavia. A114
e. De Tjitaroem-werken. A115
f. De Tangerang-werken. A116
g. De overige werken in de res. Batavia. A117
II. In de ress. Preanger Regentschappen en Cheribon. A120
a. De Tjihea-werken. A121
b. De Oedjoeng Djaja-werken. A122
c. De overige werken in de res. Preanger Reg. A123
d. De Tjimanoek-werken. A124
e. De Tjiloetoeng-werken. A125
f. De overige werken in West-Cheribon. A126
g. De Menenteng-werken. A127
h. De overige werken in Oost-Cheribon. A128
III. In de res. Pekalongan. A130
a. De werken in West-Brebes. A131
b. De Pemali-werken. A132
c. De Goeng- en Koemisik-werken. A133
d. De Tjomal-Tjatjaban werken. A134
e. De Genteng-Sragi werken. A135
f. De Sengkarang-Blimbing werken. A136
g. De overige werken in de res. Pekalongan, A137
IV. In de res. Semarang. A140
a. De Bodri-werken. A 141
b. De overige werken in de Afd. Kendal. A142
c. De bandjirvrijmaking van de hoofdplaats Semarang. A143
d. De werken bewesten de K. Toentang. A144
e. De Demakse bevloeiingswerken. A145
f. De werken van de Kali Toentang. A146
g. De werken van de Kali Serang en de Babalanwerken. A147
h. De overige werken in de res. Semarang. A148
V. In de ress. Banjoemas, Kedoe en Djocjakarta. A150
a. De Singgomerto-werken. A151
b. De Bandjar-Tjahjana-werken. A152
c. De overige werken in de res. Banjoemas (w.o. de Kroja-werken). A153
d. De werken in Zuid-Kedoe. A154
e. De Manggis-werken. A155
f. De Tangsi-werken. A156
g. De overige werken in de res. Kedoe. A157
h. De werken in de res. Djocjakarta. A158
VI. In de ress. Soerakarta, Madioen, Rembang en in Noord-Soerabaja. A160
a. De bandjirvrijmaking van Solo. A161
b. De overige werken in de res. Soerakarta. A162
c. De Gandong-Tinil-werken. A163
d. De Madioenkanaal-werken. A164
e. De overige werken in de res. Madioen. A165
f. De Kening-werken. A166
g. De wadoek-bevloeiingen in de Solovallei. A167
h. De overige werken in Rembang en Noord-Soerabaja. A168
VII. In de ress. Kediri en in Zuid-Soerabaja. A170
a. De Waroedjajeng-Kertosono werken. A171
b. De Brantas- en Konto-werken. A172
c. De overige werken in de res. Kediri. A173
d. De Sidoardjo-werken. A174
e. De Watoedakon-werken. A175
f. De werken aan de Porrong- en Soerabaja-rivieren. A176
g. De overige werken in Zuid-Soerabaja, A177
h. De Toeloengagoeng-werken. A178
VIII. In de ress. Pasoeroean. A180
a. De Molekwerken. A181
b. De Kedoeng-Kandang werken. A182
c. De Pategoewan-werken. A183
d. De Pekalen-werken. A184
e. De werken in Oost-Kraksaän. A185
f. De overige werken in de res.
Pasoeroean. A186
IX. In de ress. Besoeki en Madoera. A190